臺灣嘉義地方法院刑事判決　　　　　　　 96年度訴字第177號
公　訴　人　臺灣嘉義地方法院檢察署檢察官
被　　　告　乙○○
　　　　　　　　　　現另案於臺灣嘉義監獄執行中
指定辯護人　楊漢東律師
上列被告因違反毒品危害防制條例案件，經檢察官提起公訴（96
年度偵字第768號），本院判決如下：
    主  文
乙○○持有第一級毒品，處有期徒刑伍月，如易科罰金，以銀元
參佰元即新臺幣玖佰元折算壹日。扣案之香煙壹支及殘渣袋壹只
均沒收銷燬。
    事  實
一、乙○○有多次違反毒品危害防制條例之前科，又曾於民國九
    十五年間，因施用毒品案件，經台灣桃園地方法院判處有期
    徒刑三月確定（未構成累犯）。詎其猶不知警惕，明知海洛
    因係毒品危害防制條例第二條第二項第一款所列之第一級毒
    品，不得無故持有，竟於九十五年四月十五日凌晨某時，在
    不詳地點，以新臺幣五百元之代價，向真實姓名年籍不詳之
    男子，購得第一級毒品海洛因一包，乙○○隨即於當日晨間
    批發青菜運送市場買賣之空檔，在其所駕駛車輛內，將購得
    之海洛因填裝入香煙內，暫擺放副駕駛座位上，而持有之。
    乙○○復因接獲甲○○電話通知，稱因毒品案件遭警查獲，
    乃委託其代為購物探視，乙○○匆忙間，將甫購買之飲料吸
    管，連同置放於坐椅上摻有海洛因之香煙，一併放入超商購
    物袋內而攜往桃園縣政府警察局大溪分局南雅派出所（下稱
    南雅派出所）。嗣於同日上午八時三十分許，南雅派出所員
    警丙○○對探視人乙○○進行例行檢視，而當場查獲上情並
    扣得摻有海洛因之香煙一支及海洛因殘渣袋一只。
二、案經桃園縣警察局大溪分局報告台灣桃園地方法院檢察署偵
    查後，呈請台灣高等法院檢察署檢察長令轉台灣嘉義地方法
    院檢察署檢察官偵查起訴。
    理  由
一、上開犯罪事實業據被告乙○○坦承不諱，復有香煙一支、殘
    渣袋一只扣案可證。又扣案物品經送行政院衛生署管制藥品
    管理局鑑定結果，認扣案白色菸捲一支及殘渣袋一只均檢出
    海洛因成分，有該局九十五年六月九日管檢字第０九五００
    ０五四一九號鑑定書在卷可稽（見偵卷第七二頁），足見被
    告自白核與事實相符，本案事證明確，被告犯行洵堪認定。
二、查海洛因係毒品危害防制條例第二條第二項第一款所列之第
    一級毒品，不得持有，被告持有海洛因，核係犯同條例第十
    一條第一項之持有第一級毒品罪。公訴意旨認被告乙○○所
    為，係犯毒品危害防制條例第八條第五項（應為第四項）、
    第一項之轉讓第一級毒品未遂罪，固非無見，惟被告乙○○
    於本院審理時，供述其應證人甲○○所託而代購飲料、香煙
    前往南雅派出所探視甲○○，匆忙間，誤將原供自己所用而
    摻有海洛因之香煙一同放入超商購物袋，並無將系爭香煙轉
    讓甲○○之意思。其於警詢、偵查中雖辯稱扣案海洛因係證
    人甲○○要其到桃園大溪地汽車旅館外大樹下尋獲，並摻入
    香煙內攜往南雅派出所云云，然前開不實供述，係擔心自己
    涉有刑責，知道證人甲○○該案係在大溪地汽車旅館因毒品
    案件被查獲，因而故意編造卸責之詞，實際上，扣案香煙係
    其自行施用所需，並未受託攜往上址，而係無意造成之錯誤
    等語，核與證人甲○○於本院審理時，證述其確實要被告代
    購飲料、香煙前往探視，系爭毒品非其所有，其沒有將毒品
    藏在汽車旅館外的習慣，也無法預見將被逮獲之情節，亦不
    可能要求被告將毒品帶入派出所等語大致相符（見本院卷第
    七四至七六頁）。查證人甲○○業因毒品案件由警方偵辦中
    ，豈有視法律於無物，仍大膽要求被告將毒品帶入派出所之
    理？況被告果真將毒品攜往派出所，證人甲○○也無甘冒再
    因施用毒品而當場被查緝之風險，是證人甲○○所證述之內
    容，尚屬可採。況被告確實於本案前數日亦有施用海洛因之
    記錄，有台灣檢驗科技公司濫用藥物尿液檢驗報告一紙可稽
    （見偵卷第六三頁）。因之，被告供述前於警詢、偵查中之
    供詞，係為免自己涉案而臨時編纂之說詞，應可採信，是其
    於本院審理時所為供述內容，較為可採。又本案除被告原於
    警詢、偵查中之自白外，並無其他佐證資料證明被告確實有
    轉讓或運輸第一級毒品海洛因之證據，而又無法排除被告所
    持摻有海洛因之香煙為其自行施用，而誤攜帶入派出所之合
    理懷疑，自難逕認被告轉讓第一級毒品未遂犯行，故檢察官
    認為被告前開所為，係犯轉讓第一級毒品未遂罪，尚有誤會
    ，惟起訴基本社會事實相同，爰依法變更起訴法條，併予敘
    明。
三、爰審酌被告所持有毒品之數量不多，犯罪所生危害非鉅，犯
    後坦承犯行知所悔悟等一切情狀，量處如主文所示之刑。又
    被告於犯罪時之刑法第四十一條第一項前段規定：「犯最重
    本刑為五年以下有期徒刑以下之刑之罪，而受六個月以下有
    期徒刑或拘役之宣告，因身體、教育、職業、家庭之關係或
    其他正當事由，執行顯有困難者，得以一元以上三元以下折
    算一日，易科罰金。」，又被告行為時之易科罰金折算標準
    ，修正前罰金罰鍰提高標準條例第二條前段（現已刪除）規
    定，就其原定數額提高為一百倍折算一日，則本件被告行為
    時之易科罰金折算標準，應以銀元三百元折算一日，經折算
    為新臺幣後，應以新臺幣九百元折算為一日。惟九十五年七
    月一日修正公布施行之刑法第四十一條第一項前段則規定：
    「犯最重本刑為五年以下有期徒刑以下之刑之罪，而受六個
    月以下有期徒刑或拘役之宣告者，得以新臺幣一千元、二千
    元或三千元折算一日，易科罰金。」，比較修正前後之易科
    罰金折算標準，以九十五年七月一日修正公布施行前之規定
    ，較有利於被告，應適用修正前之規定，並諭知如易科罰金
    ，以銀元三百元即新台幣九百元之折算標準。至扣案之摻有
    海洛因之香煙一支及殘渣袋一只，均檢驗出有海洛因之成分
    ，而海洛因係屬毒品危害防制條例第二條第二項第一款所定
    之第一級毒品，因扣案香煙及殘渣袋均無法與海洛因析離，
    即應依毒品危害防制條例第十八條第一項前段之規定，併宣
    告沒收銷燬之。至被告攜帶扣案摻有海洛因之香煙一支前往
    派出所時，該所警員於檢視時發現該香煙外觀顯有拆過並摻
    入異物之痕跡，追問被告而查獲本案，有證人即南雅派出所
    員警丙○○於本院審理時證述無訛（見本院卷第八十頁），
    查將海洛因摻入香煙內施用，為常見的犯罪手段，證人丙○○顯對被告將毒品摻入香煙內乙情有所懷疑，被告於證人丙○○追問下，方坦承扣案香煙摻有海洛因等情，尚難認符合
    自首之要件，附此敘明。
據上論斷，應依刑事訴訟法第二百九十九條第一項前段、第三百
條、毒品危害防制條例第十一條第一項、第十八條第一項前段，
刑法第十一條、第二條第一項前段、修正施行前刑法第四十一條
第一項前段、廢止前罰金罰鍰提高標準條例第二條，現行法規所
定貨幣單位折算新臺幣條例第二條，判決如主文。
本案經檢察官邱美英到庭執行職務
中　　華　　民　　國　　96　　年　　5  　　月　 31　　日
                  刑事第四庭  審判長法  官  蔡憲德
                                    法  官  吳育霖
                                    法　官　王慧娟
以上正本證明與原本無異。
如不服本判決，應於判決送達後10日內，向本院提出上訴狀。
中　　華　　民　　國　　96　　年　　5 　　月　　31　　日
                                　　書記官　黃子祝
附錄法條：
毒品危害防制條例第11條
持有第一級毒品者，處 3 年以下有期徒刑、拘役或新臺幣 5 萬
元以下罰金。
